ACERCA DE MÍ

Profesional en derecho, especialista en curso en DD.HH y DIH de la Universidad Externado de Colombia, Youth Delegate de la Cruz Roja Colombiana en las reuniones estatutarias del Movimiento Internacional de la Cruz Roja y la Media Luna Roja realizadas en Ginebra, Suiza en junio del 2022, con más de tres años de experiencia en trabajo con comunidades y población refugiada y migrante, población víctima de conflicto armado, y grupos de especial protección, a destacar la implementación del Punto Visible de Migración Colombia dentro de la CRCSM mientras dirigí Construcción de Paz y Doctrina Institucional favoreciendo a más de 7.000 migrantes venezolanos, dos años liderando voluntarios en diferentes organizaciones.

Con habilidades en expresión oral y escrita, capacidad de liderazgo y aprendizaje.

Apasionada por la difusión de los DD.HH y trabajo comunitario.

DATOS DE CONTACTO

Celular: 3002810510

Correo: paulaandreapuerta9@gmail.com Dirección: Carrera 77D No 52A-04, Santa

Cecilia Bogotá D.C.

Documento de Identidad: CC 1082984782

EDUCACIÓN

Universidad del Magdalena

Titulo de Abogado, 2017

Universidad Externado de Colombia

Estudiante de especializacion en Derechos Humanos y Derecho Internacional Humanitario, 2023

SENA

Técnico en Operación Turistica Local, 2021

Minciencias y Escuela OEI

Diplomado STEAM, 2022 Curso de Formulación de Proyectos, 2022

ESAP

Diplomado Derechos De Los Migrantes En Colombia Y Garantías Para Su Atención:Caso Venezolano, 2021

Cruz Roja Colombiana

Formación de Instructores para Instructores TOT en Misión Médica, 2022

PAULA ANDREA PUERTA SANCHEZ

ABOGADA

EXPERIENCIA LABORAL

Coordinadora Nacional de Protección en Movilidad Poblacional

Cruz Roja Colombiana, Abr 2023 - Agosto 2023

- -Orientadora de enfoques y acciones de protección.
- Responsable de monitoreo y seguimiento de ejecución de proyectos.
- -Acompañamiento en procesos de gestión de talento humano de los proyectos a mi cargo.

Asistente Humanitaria Con Enfoque Juridico

Corporación Opción Legal, Ago 2022 - Marzo 2023

- -Orientadora de población migrante, colombianos retornados y población de acogida en el Punto PRO móvil de Santa Marta.
- Encargada de elaborar y asesorar a la población en consolidación de peticiones formales dirigidas a las entidades y organizaciones.

Directora de Construcción de Paz, Doctrina Institucional y Voluntariado

Cruz Roja Colombiana Seccional Magdalena, Oct 2020 - Feb 2022

- -Implementadora del Punto Visible de Migración Colombia en la Cruz Roja Colombiana Seccional Magdalena.
- -Gestora de proyectos comunitarios, difusora de DDHH y DIH en Misión Médica y diferentes proyectos.
- -Difusora de prevención de la violencia y orientación en protección y migración.
- -Administración del talento humano voluntario.

Coordinadora del Programa Voluntarios al Aire

Voluntariado de la Universidad del Magdalena, Feb 2020 - Dic 2020

-Elaboración de libreto radial, coordinadora de procesos internos y locutora del mismo.

Abogada Litigante

Independiente, Jul 2017 - Presente

- -Representación y defensa de intereses jurídicos.
- -Elaboración de demandas ordinarias y acciones constitucionales.
- -Asesorías jurídicas en civil y administrativo.

Cruz Roja Colombiana

Formación de Instructores en Salud Comunitaria y Control de Epidemias, 2022

Cruz Roja Colombiana Seccional Valle del Cauca

Curso Básico de Apoyo Psicosocial, 2022

Cruz Roja Colombiana

Curso Virtual Método Interactivo de Enseñanza MIE, 2022

Cruz Roja Colombiana

Curso Movilización Comunitaria con Enfoque Control de Epidemias, 2022

Cruz Roja Colombiana

Curso e SPAC Apoyo Psicosocial, 2022

Cruz Roja Colombiana

Curso Acceso más Seguro, 2021

OIM y Fundación GENFAMI

Curso de Certificación para la Atención Integral en Salud a Víctimas de Violencia Sexual, 2021

Cruz Roja Colombiana

Curso en Derecho Internacional Humanitario, 2020

Cruz Roja Colombiana

Curso Ciclo de Gestión del Voluntariado, 2019

Cruz Roja Colombiana

Taller Medios de Vida y Transferencias Monetarias, 2021

UCC y Fundación Renacer

Seminario Formativo Una mirada hacia la realidad de la trata de personas y la explotación sexual comercial en la Región Caribe, 2021

HABILIDADES

HABILIDADES DE APRENDIZAJE E INNOVACIÓN

- Creatividad y pensamiento critico.

HABILIDADES PARA LA VIDA Y LA CARRERA

-Ciudadanía, Responsabilidad personal y social.

HABILIDADES PARA EL TRABAJO

-Colaboración, comunicación.

Auxiliar Jurídico

Tribunal Administrativo del Magdalena, Jun 2016 - May 2017

Elaboración de proyectos de autos de sustanciación e interlocutorios en procesos ordinarios, especiales y constitucionales.

REFERENCIAS

DORIS MARCELA HERNANDEZ

Lider de Construcción de Paz de la Cruz Roja Colombiana

doris.hernandez@cruzrojacolombiana.org 3212768429

EFREN SANTIAGO PIEDRAHITA

Coordinador regional Norte PRO efren.piedrahita@opcionlegal.org 313 7660095

JULIA BENAVIDES PAREJO

Presidente Cruz Roja Colombiana Seccional Magdalena

presidenciamagdalena@cruzrojacolombiana.

3145463197

LINA MONTERO YÉPEZ

Coordinadora General Voluntariado Universidad del Magdalena voluntariado@unimagdalena.edu.co 3044960807

WENDY BORNACELLY

Contadora
3022037847
wendyyoham@gmail.com

IDIOMAS

Español

Lectura: Nativo Conversación: Nativo Escritura: Nativo Inglés

Lectura: Intermedio Conversación: Intermedio Escritura: Intermedio

VOLUNTARIADO

Voluntaria Dama Gris Cruz Roja Colombiana Seccional Magdalena Dic 2018 - Sep 2020, Abr 2022-Marzo 2023.

Global Shaper del Hub de Santa Marta Ene 2022-Presente.